臺灣士林地方法院民事裁定
110年度消債更字第262號
債  務  人  郭玉玫  

代  理  人  饒菲律師（法扶律師）
上列當事人聲請更生事件，本院裁定如下：
    主  文
債務人郭玉玫自中華民國一百一十一年五月九日十七時起開始更
生程序。
命司法事務官進行本件更生程序。
    理  由
一、按協商或調解成立者，債務人不得聲請更生或清算。但因不
    可歸責於己之事由，致履行有困難者，不在此限，消費者債
    務清理條例第151條第7項定有明文。次按，債務人不能清償
    債務或有不能清償之虞，且無擔保或無優先權之本金及利息
    債務總額未逾新臺幣（下同）1,200萬元者，於法院裁定開
    始清算程序或宣告破產前，得向法院聲請更生，觀諸同條例
    第3條、第42條第1項規定自明。又法院開始更生程序之裁定
    ，應載明其年、月、日、時，並即時發生效力。法院開始更
    生程序後，得命司法事務官進行更生程序，必要時得選任律
    師、會計師或其他適當之自然人或法人一人為監督人或管理
    人，復為同條例第45條第1項、第16條所明定。
二、聲請意旨略以：伊有不能清償債務之情事，前曾向最大債權
    金融機構即聯邦商業銀行股份有限公司請求債務協商，於民
    國95年5月間協商成立，協商條件為每月還款1萬7,693元，
    惟因家中經濟狀況不佳，伊之收入須支應全家生活開銷，以
    致履行有困難而毀諾。故伊確係因不可歸責於己之事由，致
    履行協商條件有困難，且伊無擔保或無優先權之本金及利息
    債務總額未逾1,200萬元，復未經法院裁定開始清算程序或
    宣告破產，爰依法聲請更生等語。
三、經查，債務人所主張之上開事實，有債務人現戶戶籍謄本（
    見本院卷第94頁）、財團法人金融聯合徵信中心當事人綜合
    信用報告之債務清理條例前置協商專用債權人清冊（見本院
    卷第96頁至第103頁）、108至109年度綜合所得稅各類所得
    資料清單（見本院110年度司消債調字第330號卷，下稱調解
    卷，第15頁至第16頁）、全國財產稅總歸戶財產查詢清單（
    見調解卷第14頁）、協議書及無擔保債務還款計劃（見本院
    卷第54頁至第56頁、第90頁至第92頁）、金融機構及郵局之
    存摺資料（見本院卷第104頁至第114頁）、中華民國人壽保
    險商業同業公會投保查詢資料（見本院卷第118頁）、薪資
    簽收明細表（見本院卷第126頁）、勞工保險被保險人投保
    資料表及明細（見本院卷第128頁至第130頁）、房屋租賃契
    約書（見調解卷第48頁至第56頁）、診斷證明書（見本院卷
    第124頁）等為證，核閱屬實。是債務人目前任職於劉淦華
    診所，每月薪資約3萬5,000元（見本院卷第84頁），扣除前
    開協商款1萬7,693元後，顯已無法支應每月必要生活費用，
    其主張其有不可歸責於己之事由，致履行協商條件有困難，
    當屬實在。又債務人名下別無其他財產，而債務人負擔之債
    務依債權人清冊所載132萬2,014元（見調解卷第7頁至第8頁
    ），以其自陳每月可清償5,000元（見本院卷第84頁）計算
    ，至少需約22年（計算式：1,322,014÷5,000÷12≒22），始
    能清償完畢，應認其已不能清償債務。此外，債務人無擔保
    或無優先權之債務總額未逾1,200萬元，且無同條例第6條第
    3項、第8條或第46條各款所定駁回更生聲請之事由存在，則
    債務人聲請更生，應屬有據。揆諸首開說明，應予開始更生
    程序，並命司法事務官進行本件更生程序。
四、爰裁定如主文。
中　　華　　民　　國　　111 　年　　5 　　月　　9 　　日
                  民事第三庭  法  官  劉育琳 
以上正本係照原本作成。
本件裁定不得抗告。　　　　　
中　　華　　民　　國　　111 　年　　5 　　月　　9 　　日
                              書記官  邱勃英